【裁判字號】    92,訴,2358
【裁判日期】    921106
【裁判案由】    毒品危害防制條例
【裁判全文】
臺灣高雄地方法院刑事判決                        九十二年度訴字第二三五八號
    公  訴  人  臺灣高雄地方法院檢察署檢察官
    被      告  乙○○
右列被告因違反毒品危害防制條例案件，經檢察官提起公訴（九十二年度毒偵字第四
五二五號），經本院合議庭裁定由受命法官獨任適用簡式審判程序審理後，本院判決
如左：
    主  文
乙○○連續施用第一級毒品，累犯，處有期徒刑捌月。又施用第二級毒品，累犯，處
有期徒刑參月。應執行有期徒刑玖月。
    事  實
一、乙○○曾於民國（下同）八十五年間因違反麻醉藥品管理條例及肅清煙毒條例案
    件，經臺灣高等法院高雄分院分別判處有期徒刑六月及三年四月，定應執行刑三
    年六月確定，業於九十年八月四日執行完畢。
二、乙○○前因施用第二級毒品安非他命案件，經觀察勒戒後認有繼續施用毒品傾向
    ，經強制戒治後，停止戒治交付保護管束期滿，經臺灣高雄地方法院檢察署檢察
    官於八十九年十月五日，以八十九年度戒毒偵字第一０八六號不起訴處分確定。
    乙○○復因施用第一級毒品海洛因及第二級毒品安非他命案件，經檢察官聲請送
    強制戒治及簡易判決處刑，由本院於九十一年十月十七日以九十一年度訴字第二
    五五五號判處應執行有期徒刑一年四月，並於九十一年十一月二十八日確定。詎
    乙○○仍未戒除毒癮，基於施用第一級毒品海洛因之概括犯意，自九十二年一月
    三日十時十分前某時起至九十二年五月二十二日十一時止，在高雄市○○區○○
    路四三三號八樓處所內，以平均二至三天施用一次之頻率，將海洛因摻加於香菸
    內吸食之方式連續施用第一級毒品海洛因多次。另基於施用第二級毒品甲基安非
    他命之犯意，於九十二年五月二十二日十一時許，在高雄市○○區○○路四三三
    號八樓處所內施用第二級毒品甲基安非他命一次，分別於九十二年一月三日十時
    十分至臺灣高雄地方法院檢察署觀護人室採尿查獲及於九十二年五月二十二日十
    四時許為警方採尿查獲。
三、案經臺灣高雄地方法院檢察署檢察官自動偵辦及高雄市政府警察局小港分局移送
    檢察官偵查起訴。
    理  由
一、右揭事實業據被告乙○○於本院審理時坦承不諱，復有被告分別於九十二年一月
    三日、九十二年五月二十二日時親自排放封瓶之尿液，經檢驗結果分別呈嗎啡陽
    性反應、嗎啡及甲基安非他命陽性反應，此分別有長榮大學九十二年一月十四日
    尿液檢驗確認報告、高雄市立凱旋醫院九十二年六月十二日尿液檢驗成績書在卷
    可稽，足見被告乙○○所稱於前揭時、地施用海洛因及安非他命之供述，應與事
    實相符而堪採信。至於起訴書所載「自九十二年一月三日十時十分回溯二十四小
    時內某時起」之事實，經檢察官到庭執行職務時改為「自九十二年一月三日十時
    十分回溯七十二小時內某時起」，然既經被告坦承係於「九十二年一月三日十時
    十分前某時起」，被告自白又堪採信，如前述，是本院以被告自白之時點為認定
    事實，附此敘明。又被告前因施用毒品案件，經觀察勒戒後認有繼續施用毒品傾
    向，經強制戒治期滿，經檢察官以八十九年度戒毒偵字第一０八六號不起訴處分
    確定，復因施用毒品，經本院於九十一年十月十七日以九十一年度訴字第二五五
    五號判處應執行有期徒刑一年四月確定，有臺灣高等法院被告全國前案紀錄表、
    臺灣高雄地方法院檢察署刑案資料查註紀錄表、本院九十一年度毒聲字第二八五
    ０號裁定、九十二年度毒聲字第一二五０號裁定各一份在卷足參，本件事證明確
    ，應予依法論科。
二、查海洛因及甲基安非他命分別係毒品危害防制條例第二條第二項第一款及第二款
    所明定之第一、二級毒品，本件被告乙○○前因施用毒品，經強制戒治期滿，由
    檢察官為不起訴處分確定後，復因施用毒品，經法院判刑確定，再於五年內犯本
    件犯行，核其所為係犯毒品危害防制條例第十條第一項之施用第一級毒品罪及同
    條例第十條第二項之施用第二級毒品罪。其所犯上開二罪，犯意各別，罪名不同
    ，應分論併罰之。被告多次施用第一級毒品海洛因之行為時間密接，手法相同，
    顯係基於概括犯意為之，應依連續犯規定論以一罪，並加重其刑。又被告前於八
    十五年間因違反麻醉藥品管理條例及肅清煙毒條例案件，經臺灣高等法院高雄分
    院分別判處有期徒刑六月及三年四月，定應執行刑三年六月確定，業於九十年八
    月四日執行完畢，有前揭被告全國前案紀錄表可參，其於執行完畢後五年內再犯
    本件犯行，為累犯，應依刑法第四十七條之規定加重其刑，其同時有二加重事由
    ，應依法遞加之。爰審酌被告前經不起訴處分及二次強制戒治處分，竟仍不知悛
    悔，戒除惡習，竟繼續施用毒品危害身心，惟其行為係自我戕害及其犯後坦承犯
    行，態度尚稱良好等一切情狀，酌情量處如主文所示之刑，並定其應執行之刑。
據上論斷，應依刑事訴訟法第二百九十九條第一項前段、第二百七十三條之一第一項
，毒品危害防制條例第十條第一項、第二項、第二十三條第二項後段，刑法第十一條
前段、第五十六條、第四十七條、第五十一條第五款、第五十三條，判決如主文。本
案經檢察官甲○○到庭執行職務
中      華      民      國    九十二    年    十一    月      六      日
                                      台灣高雄地方法院刑事第十庭
                                                法  官    楊智守
右正本證明與原本無異。
如不服本判決，應於判決送達後十日內，向本院提出上訴狀。
                                                書記官    王美玲
中    華    民    國      九十二      年      十一      月      六      日
附錄本案論罪科刑法條：
毒品危害防制條例第十條
施用第一級毒品者，處六月以上五年以下有期徒刑。
施用第二級毒品者，處三年以下有期徒刑。


司法院資訊處製作；財團法人民間司法改革基金會備份。
